【裁判字號】    99,易,320
【裁判日期】    990225
【裁判案由】    毒品危害防制條例
【裁判全文】
臺灣板橋地方法院刑事判決               99年度易字第320號
公  訴  人  臺灣板橋地方法院檢察署檢察官
被      告  甲○○
上列被告因違反毒品危害防制條例案件，經檢察官提起公訴（99
年度毒偵字第526 號），被告於準備程序中就被訴事實為有罪之
陳述，經告知簡式審判程序之旨，並聽取當事人之意見後，本院
合議庭裁定由受命法官獨任進行簡式審判程序，判決如下：
    主  文
甲○○施用第二級毒品，累犯，處有期徒刑肆月，如易科罰金，
以新臺幣壹仟元折算壹日。扣案之殘渣袋壹個內含之第二級毒品
甲基安非他命殘渣（量微無法秤重），沒收銷燬之；扣案盛裝上
開第二級毒品甲基安非他命之包裝袋壹個、吸食器壹組及分裝杓
壹支，均沒收之。
    事  實
一、甲○○前因搶奪案件，經本院以83年度訴字第1901號判處有
    期徒刑8 月，嗣經上訴後，分別經臺灣高等法院以84年度上
    訴字第780 號、最高法院以84年度台上字第5173號判決上訴
    駁回確定。又因殺人、傷害等案件，經臺灣高等法院以88年
    度上更二字第539 號判處有期徒刑13年6 月、1 年6 月，應
    執行有期徒刑14年6 月確定。上開搶奪、傷害罪，經臺灣高
    等法院以97年度聲字第1205號裁定減刑，並與殺人罪合併定
    應執行有期徒刑14年2 月確定，於民國95年9 月29日縮短刑
    期假釋付保護管束出監，而於97年9 月16日假釋期滿未經撤
    銷，視為執行完畢（於本件構成累犯）。再因施用毒品案件
    ，經臺灣士林地方法院以97年度毒聲字第470 號裁定送觀察
    、勒戒後，認無繼續施用毒品之傾向，於98年6 月3 日執行
    完畢釋放出所，並經臺灣士林地方法院檢察署檢察官以98年
    度毒偵字第1135號、98年度毒偵緝字第59號為不起訴處分確
    定。詎猶不知悔改，於上開觀察、勒戒執行完畢釋放後5 年
    內，基於施用第二級毒品甲基安非他命之犯意，於98年7 月
    30日21時許，在臺北縣三重市○○路○ 段18號2 樓中興旅社
    內，以將甲基安非他命置於吸食器內燒烤吸食其煙霧之方式
    ，施用第二級毒品甲基安非他命1 次。嗣於翌日（31日）0
    時10分許，為警在上址查獲，並扣得吸食器1 組、殘渣袋1
    個及分裝杓1 支，經甲○○同意採尿送驗結果，呈甲基安非
    他命陽性反應，而悉上情。
二、案經臺北縣政府警察局三重分局報告臺灣板橋地方法院檢察
    署檢察官偵查起訴。
    理  由
一、本件被告甲○○所犯為死刑、無期徒刑、最輕本刑為3 年以
    上有期徒刑以外之罪，且非高等法院管轄第一審之案件，於
    本院準備程序進行中，被告就被訴事實為有罪之陳述，經告
    知被告簡式審判程序之旨，並聽取公訴人及被告之意見後，
    本院合議庭裁定由受命法官獨任進行簡式審判程序，合先敘
    明。
二、訊據被告對於上開犯罪事實坦承不諱，且被告在警局經其同
    意採尿送驗之結果，確呈第二級毒品甲基安非他命之代謝物
    甲基安非他命陽性反應乙節，有臺北縣政府警察局三重分局
    查獲毒品案件被移送者姓名、代碼對照表、臺灣檢驗科技股
    份有限公司98年8 月14日出具之濫用藥物檢驗報告各1 紙附
    卷可稽，並有吸食器1 組、殘渣袋1 個及分裝杓1 支扣案可
    佐，又被告於本院審理時，自陳上開殘渣袋1 個係其於本案
    用以施用第二級毒品甲基安非他命所餘，核與驗尿結果相符
    ，是上開殘渣應係第二級毒品甲基安非他命無誤，足見被告
    自白核與事實相符。而被告前因施用毒品案件，經臺灣士林
    地方法院以97年度毒聲字第470 號裁定送觀察、勒戒後，認
    無繼續施用毒品之傾向，於98年6 月3 日執行完畢釋放出所
    ，並經臺灣士林地方法院檢察署檢察官以98年度毒偵字第11
    35號、98年度毒偵緝字第59號為不起訴處分確定等情，有臺
    灣高等法院被告前案紀錄表在卷足憑，其於前開觀察、勒戒
    執行完畢釋放後5 年內再犯本件施用第二級毒品之罪，依毒
    品危害防制條例第23條第2 項之規定，即應依法追訴處罰。
    從而，本案事證明確，被告施用第二級毒品之犯行，洵堪認
    定，應予依法論科。
三、按甲基安非他命為毒品危害防制條例第2 條第2 項第2 款所
    規定之第二級毒品。核被告所為，係犯毒品危害防制條例第
    10條第2 項施用第二級毒品罪。其因施用毒品甲基安非他命
    而持有該毒品之低度行為，為其施用之高度行為所吸收，不
    另論罪。又被告前因搶奪案件，經本院以83年度訴字第1901
    號判處有期徒刑8 月，嗣經上訴後，分別經臺灣高等法院以
    84年度上訴字第780 號、最高法院以84年度台上字第5173號
    判決上訴駁回確定；又因殺人、傷害等案件，經臺灣高等法
    院以88年度上更二字第539 號判處有期徒刑13年6 月、1 年
    6 月，應執行有期徒刑14年6 月確定，上開搶奪、傷害罪，
    經臺灣高等法院以97年度聲字第1205號裁定減刑，並與殺人
    罪合併定應執行有期徒刑14年2 月確定，於95年9 月29日縮
    短刑期假釋付保護管束出監，而於97年9 月16日假釋期滿未
    經撤銷，視為執行完畢，有上述前案紀錄表在卷可考，其於
    受有期徒刑之執行完畢後，5 年以內故意再犯本件有期徒刑
    以上之罪，為累犯，應依刑法第47條第1 項規定加重其刑。
    爰審酌被告前曾因施用毒品案件經觀察、勒戒之程序，竟猶
    不知悔改，復再犯本件施用毒品罪，顯然無視毒品對於其自
    身健康之戕害及對於社會安全與公共秩序之潛在危害；惟念
    及施用毒品固戕害個人健康至鉅，然就他人權益之侵害仍屬
    有限，兼衡其犯罪動機、目的、手段，且犯後坦承犯行，態
    度良好等一切情狀，量處如主文所示之刑，並諭知易科罰金
    之折算標準。
四、扣案之殘渣袋1 個內含之第二級毒品甲基安非他命殘渣（量
    微無法秤重），不問屬於犯人與否，應依毒品危害防制條例
    第18條第1 項前段規定，宣告沒收銷燬之；又扣案盛裝上開
    第二級毒品甲基安非他命之包裝袋1 個、吸食器1 組及分裝
    杓1 支，均為被告所有，供其施用第二級毒品甲基安非他命
    所用之物，業據被告於本院審理時供承在卷，爰依刑法第38
    條第1 項第2 款之規定，併予宣告沒收。
據上論斷，應依刑事訴訟法第273 條之1 第1 項、第299 條第1
項前段，毒品危害防制條例第10條第2 項、第18條第1 項前段，
刑法第11條前段、第47條第1 項、第41條第1 項前段、第38條第
1 項第2 款，判決如主文。
本案經檢察官黃怡華到庭執行職務。
中    華    民    國    99    年    2     月    25    日
                  刑事第十五庭  法  官  廖欣儀
以上正本證明與原本無異。
如不服本判決應於收受判決後10日內向本院提出上訴書狀，並應
敘述具體理由。其未敘述上訴理由者，應於上訴期間屆滿後20日
內向本院補提理由書（均須按他造當事人之人數附繕本）「切勿
逕送上級法院」。
                                書記官  顏偉林
中    華    民    國    99    年    2     月    25    日
附錄本案論罪科刑法條全文：
毒品危害防制條例第10條第2項
施用第二級毒品者，處3 年以下有期徒刑。

司法院資訊處製作；財團法人民間司法改革基金會備份。
